【裁判字號】    99,易,1006
【裁判日期】    990524
【裁判案由】    竊盜
【裁判全文】
臺灣臺中地方法院刑事判決              99年度易字第1006號
公  訴  人  臺灣臺中地方法院檢察署檢察官
被      告  甲○○
上列被告因加重竊盜案件，經檢察官提起公訴（九十九年度偵字
第二六六一號），經被告於準備程序中就被訴事實為有罪之陳述
，本院於聽取當事人之意見後，裁定改以簡式審判程序判決如下
：
    主  文
甲○○共同攜帶兇器，毀越安全設備，於夜間侵入住宅竊盜，累
犯，處有期徒刑拾月。又共同攜帶兇器，毀越安全設備竊盜，累
犯，處有期徒刑玖月。又共同踰越牆垣及安全設備，於夜間侵入
住宅竊盜，累犯，處有期徒刑玖月。應執行有期徒刑貳年貳月。
    事  實
一、甲○○前因竊盜等案件，經臺灣高等法院九十四年度上訴字
    第八四六號判決處以應執行有期徒刑三年六月確定（竊盜部
    分有期徒刑三年四月，違反槍砲彈藥刀械管制條例部分有期
    徒刑四月）；又因違反毒品危害防制條例案件，經臺灣宜蘭
    地方法院以九十四年度宜簡字第七號判決處以有期徒刑四月
    ，如易科罰金，以銀元三百元折算一日確定；復因竊盜案件
    ，經臺灣臺北地方法院以九十四年度易字第八七八號判決處
    以有期徒刑一年六月確定；前開案件經臺灣臺北地方法院以
    九十六年度聲減字第二七一六號裁定就可減刑案件減刑後，
    合併定應執行有期徒刑三年十一月，於民國九十七年二月五
    日假釋付保護管束，於同年五月六日假釋期滿未經撤銷，以
    執行完畢論。詎其猶不知悔改，與張耀宗基於意圖為自己不
    法所有之犯意聯絡，共同為下列竊盜犯行：
  (一)於九十七年十月十二日晚間六、七時許之夜間，甲○○與張
    耀宗（此部分業經本院以九十九年度易字第七七號判決處以
    有期徒刑七月確定）一同至臺中縣豐原市○○路五六六巷三
    二之一六號乙○○住處，見無人在家，認有機可乘，遂潛入
    該社區防火巷內，利用一旁工地之鋁梯攀爬至乙○○住家一
    樓後側採光罩上，由張耀宗持甲○○所有客觀上具有危險性
    足資為兇器使用之油壓剪一支（未扣案），破壞二樓後側屬
    安全設備之鐵窗，再以該油壓剪打破窗戶玻璃，開啟窗鎖後
    侵入該住宅內（無故侵入住宅部分未據告訴），復由張耀宗
    在一旁把風，甲○○下手竊取乙○○所有之現金新臺幣（下
    同）二千元、軍人身分證一張、華碩筆記型電腦一臺（價值
    約新臺幣二萬元）、天珠項鍊一條（價值約四千元）、天珠
    手鍊二條（價值共約六千元），得手後二人再破壞一樓氣密
    窗鎖，攀爬窗戶逃逸。嗣因乙○○於同日晚間八時五十分許
    返家，發現遭竊而報警處理，經警前往現場勘驗並採集指紋
    ，經比對結果證實為張耀宗所有，始循線查獲上情。
  (二)於九十七年十月二十四日上午某時，甲○○與張耀宗（此部
    分業經本院以九十九年度易字第七七號判決處以有期徒刑七
    月確定）一同至丁○○位於臺中市北屯區○○巷○街一三○
    巷二號住處，見無人在家，認有機可乘，乃攀爬至上開住宅
    五樓，由張耀宗持甲○○所有客觀上具有危險性足資為兇器
    使用之錐子（未扣案）一支，破壞屬安全設備之五樓側窗玻
    璃，開啟窗鎖後侵入該住宅內（無故侵入住宅部分未據告訴
    ），復由張耀宗把風，甲○○下手竊取丁○○所有之戶口名
    簿、信用卡一張、護照二本、印章六枚、存摺四本、金手鍊
    四條、項鍊三條、戒指二只、相機二台、閃光燈一個、鏡頭
    二個、手提電腦一台（價值共約十七萬一千元），得手後由
    大門逃逸。嗣因丁○○於同日晚間六時三十分許返家，發現
    遭竊而報警處理，經警前往現場勘驗並採集指紋，經比對結
    果證實為張耀宗所有，始循線查獲上情。
  (三)於九十七年十月三十日晚間六、七時之夜間，甲○○與張耀
    宗（此部分業經本院以九十八年度簡字第九二○號判決處以
    有期徒刑六月，如易科罰金，以新臺幣一千元折算一日確定
    ）一同至臺中市○○區○○路一段二一八巷八弄三八號丙○○住處內，踰越住宅外屬牆垣之圍牆，進入院子後再從一樓
    未上鎖屬安全設備之窗戶爬入上開住宅內（無故侵入住宅部
    分未據告訴），復由張耀宗把風，甲○○下手竊取丙○○所
    有之金項鍊三條（共重約三兩，價值約九萬元），金戒指十
    五個（共重約十五錢，價值約四萬五千元）、金手鍊六條（
    共重約十八錢，價值約五萬四千元）、滿月金飾九個（共重
    約九錢，價值約二萬七千元）、琉璃飾品一個（價值約一萬
    元），得手後由大門逃逸。嗣因丙○○於同日晚間九時許返
    家，發現遭竊而報警處理，經警前往現場勘驗並採集指紋，
    經比對結果證實為張耀宗所有，始循線查獲上情
二、案經臺中縣警察局豐原分局、臺中市警察局第五分局報請臺
    灣臺中地方法院檢察署檢察官偵查起訴。
    理  由
一、程序方面：
  (一)本案被告甲○○所犯係死刑、無期徒刑、最輕本刑為三年以
    上有期徒刑以外之罪，被告於行準備程序中就被訴事實為有
    罪之陳述，經法官告知簡式審判程序之旨，並聽取公訴人、
    被告之意見後，認為適宜進行簡式審判程序，而依刑事訴訟
    法第二百七十三條之一第一項規定，裁定改用簡式審判程序
    ，是本案之證據調查，依刑事訴訟法第二百七十三條之二、
    同法第一百五十九條第二項之規定，不適用傳聞法則有關限
    制證據能力之相關規定。
  (二)本案被告所為不利於己之供述，並無出於強暴、脅迫、利誘
    、詐欺、疲勞訊問、違法羈押或其他不正之方法，亦非違反
    法定障礙事由經過期間不得訊問或告知義務之規定而為，依
    刑事訴訟法第一百五十六條第一項、第一百五十八條之二規
    定，應認其有證據能力。
  (三)本案認定犯罪事實所憑之非供述證據，均無違反法定程序而
    取得之情形，依刑事訴訟法第一百五十八條之四反面規定，
    自有證據能力。
二、上揭事實，業據被告於本院審理時均坦承不諱，核與被害人
    乙○○、丁○○、丙○○於警詢中指述失竊情節，及另案被
    告張耀宗於偵查中以證人身分證述相符，並有臺中縣警察局
    豐原分局現場堪察報告（乙○○）、刑案現場測繪圖（乙○○）、刑案現場照片二十六張（乙○○）、勘察採證暨防竊
    安全諮詢同意書（乙○○）、刑事案件證物採驗紀錄表（乙○○）、刑事案件證物採驗紀錄表（丁○○）、臺中市警察
    局第五分局現場勘察報告（丁○○）、臺中市警察局第五分
    局刑案現場採證相片二十一張（丁○○）、勘察採證同意書
    （丁○○）、刑事案件證物採驗紀錄表（丙○○）、臺中市
    警察局第五分局刑案現場採證相片十四張（丙○○）、臺中
    市警察局第五分局現場勘察報告（丙○○）、勘察採證同意
    書（丙○○）、本院九十八年度簡字第九二○號判決書、本
    院九十九年度易字第七七號判決書各一份，及內政部警政署
    刑事警察局九十七年十月二十八日刑紋字第○九七○一六三
    四八四號、九十七年十一月二十四日刑紋字第○九七○一七
    九三七○號、九十七年十二月九日刑紋字第○九七○一八四
    ○六四號鑑驗書各一紙在卷可憑，足認被告自白與事實相符
    ，本案事證明確，其犯行洵堪認定，應依法論科。
三、按刑法上所謂夜間，為日出前日沒後（最高法院二十九年滬
    上字第六三號判例意旨參照）；查被告於犯罪事實欄一(一)、
    (三)所示時間進入被害人乙○○、丙○○住處係在該日日沒後
    ，是被告此二次竊盜時為刑法所稱之夜間。又按刑法第三百
    二十一條第一項第二款所謂「其他安全設備」，係指除門扇
    牆垣以外，依通常觀念足認為防盜之一切設備而言，而窗戶
    、鐵窗係通風防盜之安全設備，並非供人爬進爬出之用，破
    壞鐵窗爬窗行竊，自係毀越安全設備竊盜；查被告與張耀宗
    破壞被害人乙○○住宅鐵窗爬窗進入行竊、破壞被害人丁○○住宅窗戶玻璃爬窗進入行竊，係屬毀越安全設備竊盜，而
    爬窗進入被害人丙○○住宅行竊係屬踰越安全設備竊盜。復
    按刑法第三百二十一條第一項第三款之攜帶兇器竊盜罪，係
    以行為人攜帶兇器為其加重條件，此所謂兇器，其種類並無
    限制，凡客觀上足以對人之生命、身體、安全構成威脅，具
    有危險性之兇器為已足，並不以攜帶之初有行兇之意圖為必
    要（最高法院七十九年臺上字第五二五三號判例意旨參照）
    ；查被告與張耀宗共同持以破壞被害人乙○○鐵窗之油壓剪
    ，衡情應屬沉重具有破壞力之鐵器，另被告與張耀宗持以破
    壞被害人丁○○窗戶玻璃之錐子，衡情應屬尖銳具有破壞力
    之鐵器，客觀上自均屬於足以殺傷人之生命、身體之器械，
    各為具有危險性之兇器無訛。故核被告於犯罪事實欄一(一)之
    所為，係犯刑法第三百二十一條第一項第一、二、三款之攜
    帶兇器毀越安全設備於夜間侵入住宅竊盜罪；被告於犯罪事
    實欄一(二)之所為，係犯刑法第三百二十一條第二、三款之攜
    帶兇器毀越安全設備竊盜罪；被告於犯罪事實欄一(三)之所為
    ，係犯刑法第三百二十一條第一項第一、二款之踰越牆垣及
    安全設備於夜間侵入住宅竊盜罪。起訴書犯罪事實欄及起訴
    條文雖漏未記載如犯罪事實欄一(三)所示踰越安全設備（窗戶
    ）部分，然此僅係為相同加重條件之增加，乃屬單純一罪，
    併予敘明。又被告破壞被害人乙○○所有鐵窗及窗戶玻璃、
    窗鎖，及被害人丁○○所有窗戶玻璃之毀損行為，已結合於
    所犯加重竊盜之罪質中，無更行構成毀損罪之餘地，併予敘
    明。被告與張耀宗就三次加重竊盜犯行，有犯意聯絡及行為
    分擔，為共同正犯。被告所犯前述三罪，犯意各別，行為互
    殊，應分論併罰。被告前因竊盜等案件，經臺灣高等法院九
    十四年度上訴字第八四六號判決處以應執行有期徒刑三年六
    月確定（竊盜部分有期徒刑三年四月，違反槍砲彈藥刀械管
    制條例部分有期徒刑四月）；又因違反毒品危害防制條例案
    件，經臺灣宜蘭地方法院以九十四年度宜簡字第七號判決處
    以有期徒刑四月，如易科罰金，以銀元三百元折算一日確定
    ；復因竊盜案件，經臺灣臺北地方法院以九十四年度易字第
    八七八號判決處以有期徒刑一年六月確定；前開案件經臺灣
    臺北地方法院以九十六年度聲減字第二七一六號裁定就可減
    刑案件減刑後，合併定應執行有期徒刑三年十一月，於九十
    七年二月五日假釋付保護管束，於同年五月六日假釋期滿未
    經撤銷，以執行完畢論，有臺灣高等法院被告全國前案紀錄
    表及臺灣臺中地方法院檢察署刑案資料查註紀錄表附卷可稽
    ，被告前受有期徒刑執行完畢，五年以內故意再犯本件有期
    徒刑以上之各罪，均為累犯，依刑法第四十七條第一項規定
    各加重其刑。爰審酌被告年輕力壯，不思以正當途徑獲取財
    物，圖以竊盜財物滿足自己之慾望，嚴重擾亂社會治安及民
    眾居家安全，造成人心恐慌，惡性非輕，暨其犯罪之動機、
    目的、手段、犯罪所得，犯後尚能於本院審理時坦承犯行等
    一切情狀，認公訴檢察官各求處有期徒刑二年，應執行有期
    徒刑三年六月尚嫌過重，而對上開三罪，各量處如主文所示
    之刑，並合併定其應執行之刑。至前述油壓剪一支、錐子一
    支，為被告所有供犯罪所用之物，惟未據扣案，復查無其他
    積極證據足以證明現尚存在，為免將來執行困難，均不另為
    沒收之諭知。
四、另保安處分係針對受處分人將來之危險性所為之處置，以達
    教化、治療之目的，為刑罰之補充制度，竊盜犯贓物犯保安
    處分條例第三條第一項之規定，即係本於保安處分應受比例
    原則之規範，使保安處分之宣告，與行為人所為行為之嚴重
    性、行為人所表現之危險性及對於行為人未來行為之期待性
    相當之意旨而制定。公訴檢察官雖於論告時請求令被告入勞
    動處所強制工作，然被告本案遭論罪科刑之竊盜次數僅有三
    件，是本院認對被告宣告適當之刑事處分，足對其等產生矯
    正策勵之作用，非謂一有竊盜行為，即須諭知強制工作不可
    ，且無證據證明被告對於犯罪已成其日常之惰性行為而具有
    犯罪之習性，本院因認尚無併予令其等入勞動場所強制工作
    之必要，附此敘明。
據上論斷，應依刑事訴訟法第二百七十三條之一第一項、第二百
九十九條第一項前段，刑法第二十八條、第三百二十一條第一項
第一、二、三款，第四十七條第一項、第五十一條第五款，判決
如主文。
中    華    民    國    99    年    5     月    24    日
                  刑事第十四庭  法  官  黃裕仁
以上正本證明與原本無異。
如不服本判決應於收受判決後十日內向本院提出上訴書狀，並應
敘述具體理由；其未敘述上訴理由者，應於上訴期間屆滿後二十
日內向本院補提理由書（均須按他造當事人之人數附繕本，切勿
逕送上級法院）。
                                書記官  余怜儀
中    華    民    國    99    年    5     月    24    日
附錄論罪科刑法條
刑法第三百二十一條：
犯竊盜罪而有左列情形之一者，處六月以上五年以下有期徒刑：
一  於夜間侵入住宅或有人居住之建築物、船艦，或隱匿其內而犯
    之者。
二  毀越門扇、牆垣或其他安全設備而犯之者。
三  攜帶兇器而犯之者。
四  結夥三人以上而犯之者。
五  乘火災、水災或其他災害之際而犯之者。
六  在車站或埠頭而犯之者。
前項之未遂罰之。

司法院資訊處製作；財團法人民間司法改革基金會備份。
